Minutes et répertoires du notaire Charles SAINFRAY, 16 avril 1663 - 13 janvier 1700 (étude XX)
Archives nationales
Minutes et répertoires du notaire Charles SAINFRAY (étude XX)
16 avril 1663 - 13 janvier 1700
MC/ET/XX/321 - MC/ET/XX/412, MC/RE/XX/3 - MC/RE/XX/4
Etude XX; Sainfray, Charles
Archives nationales de France
Minutes et répertoires: la loi 2008-696 du 15 juillet 2008 relative aux archives a fixé à 75 ans à compter de la date de l'acte, ou à 25 ans à compter de la date du décès de l'intéressé si ce délai est plus bref, le délai de communication des minutes et répertoires des notaires; ce délai est porté à 100 ans à compter de la date de l'acte si le document se rapporte à un mineur (code du Patrimoine, articles L213-2, 4e d et 5e).
Autres documents de l'étude (dossiers de clients, comptabilité...): s'agissant d'archives privées, ces documents sont communicables selon les modalités fixées par le déposant ou le donateur.
Certains documents ne sont pas accessibles en raison de leur mauvais état de conservation.
Versement
Accès aux instruments de recherche de tous les notaires de l’étude XX
Archives de l'étude XX
- Minutes de Charles SAINFRAY, 1663 - 1714; MC/ET/XX/321 - MC/ET/XX/412
  - Minutes. 1663, 16 avril - juin, 16 avril - juin 1663; MC/ET/XX/321
    Informations concernant le classement:
    Le niveau inférieur de description, quand il existe, correspond aux minutes d'actes. Toutes les minutes ne sont pas forcément décrites une à une. Les descriptions de ces minutes sont plus ou moins détaillées.
  - Minutes. 1663, juillet - décembre, juillet - décembre 1663; MC/ET/XX/322
  - Minutes. 1664, janvier - juin, janvier - juin 1664; MC/ET/XX/323
  - Minutes. 1664, juillet - décembre, juillet - décembre 1664; MC/ET/XX/324
  - Minutes. 1665, janvier - juin, janvier - juin 1665; MC/ET/XX/325
  - Minutes. 1665, juillet - décembre, juillet - décembre 1665; MC/ET/XX/326
  - Minutes. 1666, janvier - juin, janvier - juin 1666; MC/ET/XX/327
  - Minutes. 1666, juillet - décembre, juillet - décembre 1666; MC/ET/XX/328
  - Minutes. 1667, janvier - juin, janvier - juin 1667; MC/ET/XX/329
  - Minutes. 1667, juillet - décembre, juillet - décembre 1667; MC/ET/XX/330
  - Minutes. 1668, janvier - juin, janvier - juin 1668; MC/ET/XX/331
  - Minutes. 1668, juillet - décembre, juillet - décembre 1668; MC/ET/XX/332
  - Minutes. 1669, janvier - juin, janvier - juin 1669; MC/ET/XX/333
  - Minutes. 1669, juillet - décembre, juillet - décembre 1669; MC/ET/XX/334
  - Minutes. 1670, janvier - juin, janvier - juin 1670; MC/ET/XX/335
  - Minutes. 1670, juillet - décembre, juillet - décembre 1670; MC/ET/XX/336
    - Réception de Denise Oursel, soeur de François Oursel, naguère premier commis de Mgr de La Vrillière, secrétaire d'Etat, comme religieuse à l'abbaye royale de Montmartre, Françoise Renée de Lorraine étant abbesse., 21 juillet 1670; MC/ET/XX/336
      Origine de l'information:
      Actes analysés par le personnel du Minutier central des notaires de Paris.
      Date de création de la notice: 2015 (Marie-Françoise Limon-Bonnet)
      Montmartre (abbaye de); Phélypeaux de La Vrillière, Michel (1642-1694); Lorraine, Françoise Renée de; Oursel, Denise; Oursel, François
    - Société entre Pierre de Lanoys, juré mesureur visiteur et contrôleur de charbon de bois et de terre en la ville et banlieue de Paris, demeurant aux Marché-aux Poirées, paroisse Saint-Eustache, et Pierre de Lamarre, marchand bourgeois de Paris, demeurant rue de la Chausseterie, paroisse Saint-Eustache., 27 août 1670; MC/ET/XX/336
      commerçant; contrôleur (Ancien Régime); officier civil (Ancien Régime); Lanoys, Pierre de; Lamarre, Pierre de; Marché-aux-Poirées (rue du); Chausseterie (passage); acte de société
    - Société entre Henri de Vaux, Antoine Daucher, Charles Thomin, François Sanctus, Pierre Chaslons, Regnault Passe, Augustin Baujean, Jean Cullot, Louis Desbiens, Jean Lefebvre, tous maîtres à danser et joueurs d'instruments à Paris., 28 août 1670; MC/ET/XX/336
      acte de société; Vaux, Henri de; Daucher, Antoine; Thomin, Charles; Sanctus, François; Chaslons, Pierre; Passe, Regnault; Beaujean, Augustin; Cullot, Jean; Desbiens, Louis; Lefebvre, Jean; danseur; musicien
    - Testament olographe de Marie Grouard, femme séparée quant aux biens de Nicolas Moreau, ci-devant lieutenant particulier du roi à Soissons (orthographe phonétique intéressante)., 10 septembre 1670; MC/ET/XX/336
      testament; Grouard, Marie; Moreau, Nicolas
    - Testament d'Antoine Foës, chanoine de la cathédrale de Metz et archidiacre de Sarrebourg, au lit et malade, rue des Vieux-Augustins., 10 septembre 1670; MC/ET/XX/336
      testament; Foës, Antoine; chanoine; Metz (Moselle); Sarrebourg (Moselle)
    - Convention entre le clergé de France, représenté par ses évêques, assemblés à Pontoise, et le roi, représenté par Etienne d'Aligre, Henri Pussort et Jean-Baptiste Colbert autour du don gratuit., 13 novembre 1670; MC/ET/XX/336
      évêque; convention; Colbert, Jean-Baptiste (1619-1683); Aligre, Etienne d'; Pussort, Henri; Pontoise (Val-d'Oise)
    - Mariage entre Pierre Chandellier, maçon, demeurant au faubourg Saint-Germain-des-Prés, petite rue du Bac, paroisse Saint-Sulpice, et Marguerite Gringault, veuve de Thomas Delarue, vivant gagne-deniers, demeurant cul-de-sac de la rue Montmartre, paroisse Saint-Eustache., 30 novembre 1670; MC/ET/XX/336
      contrat de mariage; Chandellier, Pierre; Gringault, Marguerite; Bac (petite rue du); Montmartre (rue); maçon
    - Société entre Pierre Larcher, marchand fruitier, demeurant au village de Ponton en Brie, de présent logé au Cheval-Rouge rue Montorgueil, et Claude Roguineau, aussi marchand fruitier, demeurant à Ponton, de présent rue Montorgueil au Croissant, pour achat de marchandises de fruiterie., 30 novembre 1670; MC/ET/XX/336
      acte de société; Larcher, Pierre; Roguineau, Claude; Montorgueil (rue); commerçant
  - Minutes. 1671, janvier - juin, janvier - juin 1671; MC/ET/XX/337
    - GOBELIN (Jacques) décédé écuyer cons. aux Conseils d'Etat et Privé Pr. des Trés. de Fr. en la gén/té/ de Soissons § Extrait de p/ge entre les héritiers de Jacques GOBELIN reconnu pard. LE SEMELIER le 14 mars dernier, 11 mai 1671; MC/ET/XX/337
      Fichier dit 'général' XVIIe-XVIIIe siècles, par le personnel du Minutier, 1954-1999 ( fichier papier entièrement dématérialisé; voir contexte dans le Plan d’orientation général - Notaires de Paris, guides thématiques du Minutier).
      Date de révision: 2011-2012
      Date de création de la notice: 2010
      partage; Gobelin, Jacques
  - Minutes. 1671, juillet - décembre, juillet - décembre 1671; MC/ET/XX/338
  - Minutes. 1672, janvier - juin, janvier - juin 1672; MC/ET/XX/339
    - Contrat de mariage entre Nicolas de Laplace, l'un des vingt-quatre joueurs d'instruments de la chambre du roi, rue Coquillière, et Geneviève Lecomte. Parmi les témoins: Pierre de Laplace, maître à danser, oncle de Nicolas, Etienne Bonnart, l'un des vingt-quatre joueurs d'instruments de Sa Majesté, cousin de Nicolas, Jeanne de Laplace, veuve de Vincent Bonnart, l'un des vingt-quatre joueurs d'instruments de Sa Majesté, tante de Nicolas, et Antoine Desforges, maître à danser, cousin., 21 janvier 1672; MC/ET/XX/339
      Musique XVIIe siècle [2407 actes], par Madeleine Jurgens et le personnel du Minutier, 1954-1996 ( fichier papier entièrement dématérialisé; voir contexte dans le Plan d’orientation général - Notaires de Paris, guides thématiques du Minutier).
      Date de révision: 2011
      Date de création de la notice: 2009
      contrat de mariage; Coquillière (rue); danseur; musicien; officier de la Chambre du roi (Ancien Régime)
  - Minutes. 1672, juillet - décembre, juillet - décembre 1672; MC/ET/XX/340
  - Minutes. 1673, janvier - juin, janvier - juin 1673; MC/ET/XX/341
    - Contrat de mariage entre Jean Bailly, officier du Roi en la manufacture de Chaillot, et Vorlette Le Moyne, fille de Jean Le Moyne, teinturier à Châtillon-en-Bourgogne, demeurant rue Notre-Dame-des-Victoires, auquel signe comme témoin Charles Perrault, receveur général des Finances., 17 avril 1676; MC/ET/XX/341
      Documents du Minutier central concernant l'histoire littéraire (1650-1700) [2295 actes], par Madeleine Jurgens et Marie-Antoinette Fleury, Paris, Presses universitaires de France, 1960, p. 306 (instrument de recherche imprimé dématérialisé dont la version intégrale est accessible en ligne par la rubrique 'Autres instruments de recherche', voir contexte dans le Plan d’orientation général - Notaires de Paris, guides thématiques du Minutier).
      Date de révision: 2009-2011
      Documents du Minutier central concernant l'histoire littéraire (1650-1700), par Madeleine Jurgens et Marie-Antoinette Fleury. Presses universitaires de France, 1960, XXIII-511 p.
      contrat de mariage; Savonnerie (manufacture de la); Châtillon-sur-Seine (Côte-d'Or); Notre-Dame-des-Victoires (rue); Chaillot (hameau); Perrault, Charles (1628-1703); Bailly, Jean; Le Moyne, Vorlette; Le Moyne, Jean; officier civil (Ancien Régime); teinturier blanchisseur; comptable
  - Minutes. 1673, juillet - décembre, juillet - décembre 1673; MC/ET/XX/342
  - Minutes. 1674, janvier - juin, janvier - juin 1674; MC/ET/XX/343
  - Minutes. 1674, juillet - décembre, juillet - décembre 1674; MC/ET/XX/344
  - Minutes. 1675, janvier - juin, janvier - juin 1675; MC/ET/XX/345
    - Quittance par Isaac de Benserade et Jacques-Nicolas Duval, bourgeois de Paris, agissant comme procureur de François Tallemant, conseiller et premier aumônier de Madame, abbé commendataire du Val-Chrétien, à Guillaume Du Buisson, sieur du Villaret, conseiller et procureur du Roi au bailliage de Gévaudan, de la somme de 3 100 livres en déduction de celle de 3 500 livres pour une année de pension à laquelle les dits Benserade et Tallemant ont droit sur le revenu temporel de l'évêché de Mende., 7 janvier 1675; MC/ET/XX/345
      Documents du Minutier central concernant l'histoire littéraire (1650-1700) [2295 actes], par Madeleine Jurgens et Marie-Antoinette Fleury, Paris, Presses universitaires de France, 1960, p. 28 (instrument de recherche imprimé dématérialisé dont la version intégrale est accessible en ligne par la rubrique 'Autres instruments de recherche', voir contexte dans le Plan d’orientation général - Notaires de Paris, guides thématiques du Minutier).
      quittance; Bruyères-sur-Fère (Aisne); Val-Chrétien (Aisne, abbaye du); Gévaudan (France); Mende (Lozère); Benserade, Isaac de (1612-1691); Duval, Jacques Nicolas; Tallemant dit l'Aîné, François (1620-1693); Du Buisson, Guillaume; prêtre; abbé; procureur du roi (Ancien Régime)
  - Minutes. 1675, juillet - décembre, juillet - décembre 1675; MC/ET/XX/346
  - Minutes. 1676, janvier - juin, janvier - juin 1676; MC/ET/XX/347
  - Minutes. 1676, juillet - décembre, juillet - décembre 1676; MC/ET/XX/348
  - Minutes. 1677, janvier - juin, janvier - juin 1677; MC/ET/XX/349
    - Contrat de mariage entre Samuel de Vical, écuyer, premier capitaine et major d'un régiment de cavalerie, demeurant rue de la Jussienne, et Esther de Boubers, veuve de Nicolas de Baubre, logée rue Plâtrière, en présence de Paul Pellisson-Fontanier., 15 juin 1677; MC/ET/XX/349
      Documents du Minutier central concernant l'histoire littéraire (1650-1700) [2295 actes], par Madeleine Jurgens et Marie-Antoinette Fleury, Paris, Presses universitaires de France, 1960, p. 303 (instrument de recherche imprimé dématérialisé dont la version intégrale est accessible en ligne par la rubrique 'Autres instruments de recherche', voir contexte dans le Plan d’orientation général - Notaires de Paris, guides thématiques du Minutier).
      contrat de mariage; Jussienne (rue de la); Plâtrière (rue); Pellisson-Fontanier, Paul (1624-1693); Vical, Samuel de; Boubers, Esther de; Baubre, Nicolas de; officier (armée)
  - Minutes. 1677, juillet - décembre, juillet - décembre 1677; MC/ET/XX/350
    - Marché entre Christophe Ballard, imprimeur ordinaire de la musique du roi, et Charles Lecamus, ordinaire de la musique du roi, et Charles Dubois Guerin, chirurgien opérateur pour les dents de Sa Majesté, pour l'impression de mille exemplaires de trente-deux airs de la composition de M. Lecamus, ordinaire de la musique du roi., 28 décembre 1677; MC/ET/XX/350
      marché; imprimeur; musicien; chirurgien dentiste
  - Minutes. 1678, janvier - juin, janvier - juin 1678; MC/ET/XX/351
  - Minutes. 1678, juillet - décembre, juillet - décembre 1678; MC/ET/XX/352
  - Minutes. 1679, janvier - juin, janvier - juin 1679; MC/ET/XX/353
  - Minutes. 1679, juillet - décembre, juillet - décembre 1679; MC/ET/XX/354
    - Promesse par Pierre Tallon, seigneur de Jouville, et Gilles Tallon, seigneur de Montigny, demeurant rue Saint-Marc, d'indemniser Damien Mitton de ce qui pourrait lui être dû du fait que Mathurin Tallon, leur père, avait tenu la charge de trésorier avant le dit Mitton., 11 septembre 1679; MC/ET/XX/354
      Documents du Minutier central concernant l'histoire littéraire (1650-1700) [2295 actes], par Madeleine Jurgens et Marie-Antoinette Fleury, Paris, Presses universitaires de France, 1960, p. 264 (instrument de recherche imprimé dématérialisé dont la version intégrale est accessible en ligne par la rubrique 'Autres instruments de recherche', voir contexte dans le Plan d’orientation général - Notaires de Paris, guides thématiques du Minutier).
      promesse; Saint-Marc (rue); Mitton, Damien (1618-1690); Tallon, Pierre; Tallon, Gilles; Tallon, Mathurin
    - Obligation par Pierre Tallon et Gilles Tallon, envers Damien Mitton, de lui rendre les comptes de leur père, Mathurin Tallon, prédécesseur du dit Mitton., 11 septembre 1679; MC/ET/XX/354
      obligation; Mitton, Damien (1618-1690); Tallon, Pierre; Tallon, Gilles; Tallon, Mathurin
  - Minutes. 1680, janvier - juin, janvier - juin 1680; MC/ET/XX/355
  - Minutes. 1680, juillet - décembre, juillet - décembre 1680; MC/ET/XX/356
  - Minutes. 1681, janvier - juin, janvier - juin 1681; MC/ET/XX/357
    - ENCEINTE de PARIS § Déclaration par Audit, DEGERESME, maître maçon rue Neuve Saint-Louis paroisse Saint-Roch relative à l'adjudication qui lui fut faite d'une place devant la clôture de Paris faison placé sur la rue Neuve des Ponts Champs. .. par Pierre PIDOU Commis à la direction de lad. clôture, 7 décembre 1645; MC/ET/XX/357
      Artisans XVIIe, par M. Jurgens, M.A. Fleury, R. Gourmelon et le personnel du Minutier central, 1954-1996 (fichier papier entièrement dématérialisé; voir contexte dans le Plan d’orientation général - Notaires de Paris, guides thématiques du Minutier).
      déclaration; Degeresme, Antoine; Pidou, Pierre
    - OLIER (famille) § Quitt. par Me. Ed. - Philbert et JJ. O., 5 février 1681; MC/ET/XX/357
      quittance; Olier, famille
    - Vente par Damien Mitton à Pierre Tallon, des titres concernant les offices de conseiller du Roi, trésorier triennal, provincial de l'extraordinaire des guerres en Picardie, Boulonnais, Artois, Calais et pays reconquis, et du quart des dits offices (en raison de la société faite le 25 mars 1646 entre le dit Mitton, Pierre Bezard, Mathurin Tallon et Pierre Baudu), moyennant la somme de 8 000 livres pour les titres et de 50 000 livres pour le quart des offices., 27 juin 1681; MC/ET/XX/357
      acte de vente; Mitton, Damien (1618-1690); Tallon, Pierre; Bezard, Pierre; Baudu, Pierre; trésorier
  - Minutes. 1681, juillet - décembre, juillet - décembre 1681; MC/ET/XX/358
    - DURY (Mathurin) maître maçon § Arrête de compte pour vente d'une maison rue Saint-Guillaume, 10 février 1646; MC/ET/XX/358
      acte de vente; Dury, Mathurin
    - CASTILLE (Charlotte de) veuve M. de Talleyrand prince de Chalais conseiller du Roi en ses Conseils maître de la garde-robe de Sa Majesté § Constitution par Charlotte de CASTILLE, 13 février 1646; MC/ET/XX/358
      constitution de rente; Castille, Charlotte de (....-1659)
  - Minutes. 1682, janvier - avril, janvier - avril 1682; MC/ET/XX/359
  - Minutes. 1682, mai - août, mai - août 1682; MC/ET/XX/360
  - Minutes. 1682, septembre - décembre, septembre - décembre 1682; MC/ET/XX/361
    - Dépôt de Marie Feidherbe, veuve d'Étienne de Zuch, gouverneur des enfants de Pologne. Procuration à François Berthelot, secrétaire des commandements de la Dauphine, pour toucher des arrérages de rentes, passée le jour de la fête de la division des saints-apôtres 1682 à Javorovitz, texte latin, traduction, sceau de Jan Sobieski., 3 septembre 1682; MC/ET/XX/361
      Étrangers en France, Français à l'étranger et aux colonies, XVIe-XIXe siècle (env. 1.000 actes), par le personnel du Minutier,1950-2000 (fichier papier entièrement dématérialisé; voir contexte dans le Plan d’orientation général - Notaires de Paris, guides thématiques du Minutier).
      Date de création de la notice: 2002
      dépôt de pièces; procuration; Pologne; Feidherbe, Marie; Zuch, Étienne de; Berthelot, François; Sobieski, Jan
  - Minutes. 1683, janvier - juin, janvier - juin 1683; MC/ET/XX/362
  - Minutes. 1683, juillet - décembre, juillet - décembre 1683; MC/ET/XX/363
  - Minutes. 1684, janvier - juin, janvier - juin 1684; MC/ET/XX/364
    - PAYART (Urbain) Menuisier en machines § Mariage de Jean BOISSEL et d'Elisabeth PASQUIER, en présence de..., ami., 24 janvier 1684; MC/ET/XX/364
      contrat de mariage; Payart, Urbain
    - MENUISIER en machines PAYART Urbain § Mariage en présence de. .., 24 janvier 1684; MC/ET/XX/364
    - BRODEUR du roi et maître brodeur LALLEMENT (Pierre) § Signature au contrat de mariage de Pierre LALLEMENT des CHAMPEAUX, son fils, avec Marguerite DOUAY., 9 mars 1684; MC/ET/XX/364
      contrat de mariage; Lallement, Pierre
    - LALLEMENT (Pierre) Maître brodeur du Roi § Cite au contrat de mariage de Pierre LALLEMENT Sieur des Champeaux, son fils, avec Marguerite DOUAY, 9 mars 1684; MC/ET/XX/364
    - BELLINZANI (François de) Messire, écuyer Enclos des Religieuses de Saint-Thomas paroisse Saint-Eustache § Inventaire après décès de François de BELLINZANI à la requête de Dame Louise CHEVREAU sa veuve, et des enfants du défunt + 2 pièces jointes (testament olographe et procuration), 17 mai 1684; MC/ET/XX/364; 31 folios
      procuration; inventaire après décès; testament; Bellinzani, François de
    - LE CLERC (Nicolas) Sieur, bourgeois de Paris Rue Culture Sainte-Catherine, par Saint-Paul § Contrat de mariage de Nicolas LE CLERC avec Geneviève BONTÉ, 19 juin 1684; MC/ET/XX/364
      contrat de mariage; Le Clerc, Nicolas
  - Minutes. 1684, juillet - décembre, juillet - décembre 1684; MC/ET/XX/365
    - DE LESPINE (Nicolas) M/e/, Architecte des bâtiments du Roi dem/t/ R. de Cléry p. Saint-Eustache et DE LESPINE (Alexandre) Sieur, entrepreneur des bâtiments du Roi Rue d'Orléans, p. Saint-Laurent § Nommés dans l'inventaire après décès, de maître Alexandre DELESPINE, juré du Roi oeuvres de maçonnerie leur père, 11 juillet 1684; MC/ET/XX/365
      inventaire; De Lespine, Nicolas
    - ENTREPRENEUR des bâtiments du roi LESPINE (Alexandre de) demeurant rue d'Orléans § Cité dans l'Inventaire après décès d'Alexandre DELESPINE, juré du roi en oeuvres de maçonnerie, son père, 11 juillet 1684; MC/ET/XX/365
      inventaire; Lespine, Alexandre de
    - ARCHITECTE maître, des Bâtiments du roi LESPINE (Nicolas de) demeurant rue de Clery § Cité dans l'Inventaire après décès de (Alexandre) DELESPINE, juré du roi en oeuvres de maçonnerie, son père, 11 juillet 1684; MC/ET/XX/365
      inventaire; Lespine, Nicolas de; Delespine, Alexandre
    - POIGNIART (Barthélémy) + Ingénieur du Roi § Cite au contrat de mariage de Isidore-Angelique FLEURY sa veuve, avec Louis BONNET, B. de P., 15 août 1684; MC/ET/XX/365
      contrat de mariage; Poigniart, Barthélémy
    - INGÉNIEUR DU ROI POIGNIART (Barthélémy) § Cité au contrat de remariage de sa veuve, Isidore-Angélique FLEURY, avec Louis BONNET, 15 août 1684; MC/ET/XX/365
      Poigniart, Barthélémy; Fleury, Isidore Angélique; Bonnet, Louis
    - Quéau (Jean Charles) maître maçon, entrepreneur de bâtiments rue de Richelieu § Constitution, 16 novembre 1738; MC/ET/XX/365
      Artisans XVIIIe siècle, par M. Rambaud et C. Grodecki, 1956-1977 ( fichier papier entièrement dématérialisé; voir contexte dans le Plan d’orientation général - Notaires de Paris, guides thématiques du Minutier).
      constitution de rente; Quéau, Jean Charles
  - Minutes. 1685, janvier - juin, janvier - juin 1685; MC/ET/XX/366
  - Minutes. 1685, juillet - décembre, juillet - décembre 1685; MC/ET/XX/367
  - Minutes. 1686, janvier - juin, janvier - juin 1686; MC/ET/XX/368
  - Minutes. 1686, juillet - décembre, juillet - décembre 1686; MC/ET/XX/369
    - CHUPPIN (Nicolas) échevin de Paris, demeurant rue Saint-Denis § Vente par Marie-Geneviève LANGLOIS, veuve de Léonard Renard, écuyer, sieur de Clerbourg, contrôleur général du marc d'or, à Nicolas CHUPPIN des deux offices de contrôleur général alternatif et quadriennal héréditaire du Marc des ordres du Roi, moyennant 150.000 livres, 24 octobre 1686; MC/ET/XX/369
      acte de vente; Chuppin, Nicolas
    - Contrat de mariage entre Bernard Oursel, seigneur de Blainville, correcteur à la chambre des comptes, demeurant quai d'Orléans, et Françoise-Angélique Chuppin, fille de Nicolas Chuppin, contrôleur général du marc d'or, en présence de Jean Chuppin, notaire au Châtelet, ancien échevin, oncle de la future, Pierre Chuppin, aussi notaire et oncle, Charles Sainfray, aussi notaire, oncle à cause de Geneviève Chuppin, sa femme., 29 novembre 1686; MC/ET/XX/369
      Notaires des XVIe-XVIIIe siècles (4153 actes), par Claire Béchu, Catherine Grodecki, Marie-Antoinette Fleury, Madeleine Jurgens, Marie-Françoise Limon-Bonnet, Pierre-Yves Louis, Xenia Pamfilova, Isabelle Pebay, v. 1950, 1986-1994 (fichier papier entièrement dématérialisé; voir contexte dans le Plan d’orientation général - Notaires de Paris, guides thématiques du Minutier).
      Date de révision: 2010
      Date de création de la notice: 2004
      contrat de mariage; Orléans (quai d'); Chuppin, Françoise Angélique; Chuppin, Geneviève; Chuppin, Jean; Chuppin, Nicolas; Chuppin, Pierre; Oursel, Bernard; Sainfray, Charles (16..-1699); contrôleur (Ancien Régime); magistrat; notaire; élu local
    - Contrat de mariage entre Bernard Oursel, correcteur des comptes, et Françoise-Angélique Chuppin, fille de Nicolas Chuppin, en présence de Jean Chuppin, notaire au Châtelet, oncle, Pierre Chuppin, aussi notaire au Châtelet et oncle, et Charles Sainfray, notaire au Châtelet, oncle à cause de Geneviève Chuppin, sa femme., 29 novembre 1686; MC/ET/XX/369
      Date de création de la notice: 2006
      contrat de mariage; Chuppin, Françoise Angélique; Chuppin, Geneviève; Chuppin, Jean; Chuppin, Nicolas; Chuppin, Pierre; Oursel, Bernard; Sainfray, Charles (16..-1699); magistrat; notaire
  - Minutes. 1687, janvier - juin, janvier - juin 1687; MC/ET/XX/370
  - Minutes. 1687, juillet - décembre, juillet - décembre 1687; MC/ET/XX/371
  - Minutes. 1688, janvier - juin, janvier - juin 1688; MC/ET/XX/372
  - Minutes. 1688, juillet - décembre, juillet - décembre 1688; MC/ET/XX/373
  - Minutes. 1689, janvier - juin, janvier - juin 1689; MC/ET/XX/374
  - Minutes. 1689, juillet - décembre, juillet - décembre 1689; MC/ET/XX/375
  - Minutes. 1690, janvier - juin, janvier - juin 1690; MC/ET/XX/376
  - Minutes. 1690, juillet - décembre, juillet - décembre 1690; MC/ET/XX/377
  - Minutes. 1691, janvier - juin, janvier - juin 1691; MC/ET/XX/378
  - Minutes. 1691, juillet - décembre, juillet - décembre 1691; MC/ET/XX/379
  - Minutes. 1692, janvier - juin, janvier - juin 1692; MC/ET/XX/380
    - Achat de charge par Nicolas de Lambon, clerc chez Charles Sainfray, notaire au Châtelet, à Pierre Ferret, notaire au Châtelet., 21 mars 1692; MC/ET/XX/380